【裁判字號】    91,易,4183
【裁判日期】    920128
【裁判案由】    妨害自由等
【裁判全文】
臺灣高雄地方法院刑事判決                        九十一年度易字第四一八三號
    公  訴  人  臺灣高雄地方法院檢察署檢察官
    被      告  乙○○  男四十.
    被      告  戊○○  男四十.
    被      告  丁○○  男三十.
右列被告等因恐嚇等案件，經檢察官聲請簡易判決處刑（九十一年度偵字第一二四○
三號），本院認不宜以簡易判決處刑（九十一年度簡字第一一○一號），簽依通常程
序審理，本院判決如左：
    主  文
乙○○共同以加害自由、財產之事，恐嚇他人致生危害於安全，累犯，處拘役參拾日
，如易科罰金，以參佰元折算壹日。
戊○○共同以加害自由、財產之事，恐嚇他人致生危害於安全，處拘役貳拾日，如易
科罰金，以參佰元折算壹日。緩刑貳年。
丁○○被訴公然侮辱部分公訴不受理。
    事  實
一、乙○○曾於民國八十六年間因妨害自由案件，經本院判處有期徒刑三月確定，並
    於八十六年十一月十七日易科罰金執行完畢，詎仍不知悔改，其與戊○○（聲請
    簡易處刑書誤載為陳柏齡）均係在高雄小港國際機場拉客之計程車司機，於九十
    一年四月二十九日晚間九時三十分許，在高雄小港國際機場線排班計程車上客處
    ，因不滿在該處排班之計程車司機甲○○向內政部警政署航空警察局高雄分局員
    警舉發其等在機場違規拉客，遭內政部警政署航空警察局高雄分局員警監控而無
    法違規拉客，乙○○與戊○○竟基於恐嚇之犯意聯絡，共同向甲○○恫稱：「你
    小心一點，要將機場圍起來砸車」等語，以加害自由、財產之事恐嚇甲○○，使
    甲○○心生畏懼，致生危害於安全。嗣於同日晚間十時十分許經甲○○報警，再
    經警於同年五月三日通知乙○○、戊○○到案說明而查獲。
二、案經甲○○訴由內政部警政署航空警察局高雄分局移送臺灣高雄地方法院檢察署
    檢察官聲請簡易判決處刑。
    理  由
壹、有罪部分：
  一、訊據被告乙○○及戊○○固均坦承有於右揭時、地向告訴人甲○○恐嚇稱：「
      你小心一點，要將機場圍起來砸車」等語之事實（見本院九十二年一月十四日
      審判筆錄），惟均矢口否認有何恐嚇之犯行，辯稱：吵架時難免會脫口而出說
      上開之言語，並沒有恐嚇之犯意云云。然查，被告乙○○及戊○○如何恐嚇告
      訴人甲○○等情，業據告訴人甲○○於警訊、偵查中及本院審理時指訴綦詳，
      ，並據證人庚○○、丙○○及己○○分別於警訊、偵查中及本院審理時證述明
      確，且互核告訴人甲○○與證人等所述之情節均為一致，顯見被告乙○○及戊○○確有於右揭時、地恐嚇告訴人無訛，再參以告訴人係於案發後之四十分鐘
      即報警究辦，倘若告訴人未達心生畏懼之程度，又何須立即報警處理以維護其
      個人安危，顯見被告等確有於右揭時、地以加害自由、財產之事恐嚇告訴人，
      並使告訴人心生畏懼，致生危害於安全，灼然甚明；是被告等前開所辯，均要
      屬卸飾之詞，委不足採。本件事證明確，被告等犯行均洵堪認定。
  二、核被告乙○○及戊○○所為，均係犯刑法第三百零五條之恐嚇危害安全罪。被
      告乙○○與戊○○間就上開犯行，有犯意聯絡及行為分擔，為共同正犯。又被
      告乙○○曾於八十六年間因妨害自由案件，經本院判處有期徒刑三月確定，並
      於八十六年十一月十七日易科罰金執行完畢，有臺灣高雄地方法院檢察署刑案
      資料查註紀錄表及臺灣高等法院被告全國前案紀錄表各一份在卷可參，其受有
      期徒刑執行完畢，於五年以內再犯有期徒刑以上之本罪，為累犯，應依刑法第
      四十七條之規定，加重其刑。爰審酌被告等僅因細故即率爾以上揭言語恐嚇告
      訴人，目無法紀，惡性非輕，惟念其等犯後坦承部分犯行，尚知悔悟，且與告
      訴人已達成和解，有和解書一份附卷可參，而告訴人於本院審理時亦當庭表示
      願意原諒被告等之行為等一切情狀，各量處如主文所示之刑，並均諭知易科罰
      金之折算標準，以資懲儆。另被告戊○○前未曾受有期徒刑以上刑之宣告，有
      臺灣高雄地方法院檢察署刑案資料查註紀錄表及臺灣高等法院被告全國前案紀
      錄表各一份在卷可參，且已得告訴人之諒解，已如前述，經此偵、審程序及科
      刑之判決，當知所警愓，信無再犯之虞，本院認對其所宣告之刑，以暫不執行
      為適當，爰併宣告緩刑二年，以啟自新。
貳、公訴不受理部分：
  一、公訴意旨略以：被告丁○○於民國九十一年四月二十九日晚間九時三十分許，
      在高雄小港國際機場線排班計程車上客處，因不滿告訴人甲○○向內政部警政
      署航空警察局高雄分局員警舉發其在機場拉客，遭內政部警政署航空警察局高
      雄分局員警監控而無法違規拉客，被告丁○○竟在此公眾得出入之場所，公然
      以「幹妳娘」等語侮辱告訴人甲○○，因認被告丁○○涉有刑法第三百零九條
      第一項之公然侮辱罪嫌。
  二、按告訴乃論之罪，告訴人於第一審辯論終結前，得撤回其告訴；又告訴經撤回
      者，法院應諭知不受理之判決，刑事訴訟法第二百三十八條第一項，及第三百
      零三條第三款定有明文。
  三、本件被告丁○○因公然侮辱案件，經檢察官提起公訴，認被告係犯刑法第三百
      零九條第一項之公然侮辱罪，依同法第三百十四條之規定，須告訴乃論。茲據
      告訴人甲○○於本院九十二年一月十四日審理時，當庭以言詞聲明撤回告訴，
      有本院九十二年一月十四日審判筆錄及和解書一份附卷可稽，揆諸前開說明，
      應為諭知不受理之判決。
據上論斷，應依刑事訴訟法第四百五十二條、第二百九十九條第一項前段、第三百零
三條第三款，刑法第二十八條、第三百零五條、第四十七條、第四十一條第一項、第
七十四條第一款，罰金罰鍰提高標準條例第一條前段、第二條，判決如主文。
中      華      民      國    九十二    年      一      月    二十八    日
                                    臺灣高雄地方法院刑事第三庭
                                        法  官     陳玉聰
右正本證明與原本無異。
如不服本判決，應於判決送達後十日內，向本院提出上訴狀。
                                        書記官     鄭淑臻
中    華    民    國    九十二    年      一      月       二十八      日
附錄本判決論罪科刑法條全文：
刑法第三百零五條
以加害生命、身體、自由、名譽、財產之事，恐嚇他人致生危害於安全者，處二年以
下有期徒刑、拘役或三百元以下罰金。


司法院資訊處製作；財團法人民間司法改革基金會備份。
